【裁判字號】    97,簡上,86
【裁判日期】    970829
【裁判案由】    損害賠償
【裁判全文】
臺灣桃園地方法院民事判決              97年度簡上字第86號
上  訴  人  丙○○
被  上訴人  甲○○
兼上列1人
訴訟代理人  乙○○     住同上
上列當事人間損害賠償事件，上訴人對於民國97年2 月12日本院
中壢簡易庭97年度壢簡字第8 號第一審簡易判決提起上訴，經本
院於民國97年8 月21日言詞辯論終結，判決如下：
    主      文
上訴駁回。
第二審訴訟費用由上訴人負擔。
    事實及理由
一、上訴人起訴主張：被上訴人乙○○、甲○○為父子關係，於
    民國96年2 月6 日上午11時30分許，被上訴人甲○○與上訴
    人在位於桃園縣平鎮市○○街8 巷20號5 樓之1 樓梯口起爭
    執，被上訴人乙○○見狀即與被上訴人甲○○共同基於傷害
    之犯意聯絡，由被上訴人乙○○毆打上訴人臉部，被上訴人
    甲○○則持電風扇毆打上訴人頭部，致上訴人受有頭部外傷
    併臉部挫傷及左前臂瘀傷之傷害，爰依民法第195 條第1 項
    規定，請求慰撫金新臺幣（下同）150,000 元，及自起訴狀
    繕本送達翌日起至清償日止，按年息5 ％計算之利息，另請
    求眼鏡受損及支出醫療費用等語。並聲明：被上訴人應連帶
    如數給付上開金額，並准予宣告假執行。原審判命被上訴人
    連帶給付上訴人25,000元，及自96年11月6 日起至清償日止
    ，按年息5 ％計算之利息，並駁回上訴人其餘之訴。上訴人
    於本院則聲明：原判決不利於上訴人部分廢棄；被上訴人應
    再連帶給付上訴人125,000 元，及自96年11月6 日起至清償
    日止，按年息5 ％計算之利息。
二、被上訴人則以：伊受上訴人家中吵雜困擾多年，而當天上訴
    人至伊家門口撞門，兩造起衝突，伊採取自衛，保護自己，
    且上訴人主張之賠償金額太高等語，資為抗辯。並聲明：請
    求駁回上訴。
三、查上訴人主張被上訴人2 人上開共同侵權行為事實，業經被
    上訴人於刑事案件之警詢、偵查及審理中就分別徒手、持電
    風扇毆打上訴人乙節坦認不諱，並經證人劉婷婷證述明確，
    而上訴人因此受有前揭傷害之情，亦有壢新醫院診斷證明書
    1 份可資佐證，此均由原審依職權調閱本院刑事庭96年度壢
    簡字第1935刑事傷害案件卷宗互核屬實，且為兩造所不爭執
    ，足堪認定。被上訴人雖辯稱係上訴人先至伊家門口撞門，
    始引起衝突云云，然查無證據顯示上訴人有出手欲攻擊被上
    訴人之情，則兩造間口角爭執，並不得援為被上訴人傷害他
    人身體之正當理由，自與正當防衛要件不符，被上訴人執此
    為辯，洵不足採。
四、按因故意或過失，不法侵害他人之權利者，負損害賠償責任
    ；數人共同不法侵害他人之權利者，連帶負損害賠償責任；
    又不法侵害他人之身體、健康、名譽、自由、信用、隱私、
    貞操，或不法侵害其他人格法益而情節重大者，被害人雖非
    財產上之損害，亦得請求賠償相當之金額，民法第184 條第
    1 項前段、第185 條第1 項前段、第195 條第1 項分別定有
    明文。被上訴人2 因故意不法共同侵害上訴人之身體，已如
    前述，自應連帶對上訴人負損害賠償責任，而上訴人受有前
    揭傷害，在治療、療養期間，其肉體、精神自受有相當程度
    之痛苦，所請求非財產上之損害即慰撫金，自屬有據。又原
    審審酌兩造所為陳述及稅務電子閘門財產所得調件明細表之
    財產情況，考量上訴人係高職肄業，自營音響店，名下有汽
    車；被上訴人乙○○、甲○○均高中畢業，甲○○前從事雜
    工，月入約20,000元，2 人名下亦無其他財產，乙○○現由
    其他子女扶養，及上訴人所受傷害等一切情狀，認上訴人請
    求被上訴人賠償150,000 元之非財產上損害尚嫌過高，應予
    核減為25,0 00 元，逾此範圍部分，則不予准許。稽之原審
    上開核定，於法核無不合，應屬適當。至上訴人另主張眼鏡
    受損及支出醫療費用，惟於原審迄至本院審理時均未提出任
    何證據以實其說，本院自無從審酌。又上訴人於本院審理時
    主張被上訴人乙○○現住地之房屋為其所有，故其資力狀況
    頗佳等語，惟此為被上訴人乙○○所否認，且查諸卷附之稅
    務電子閘門財產所得調件明細表，被上訴人乙○○名下並無
    何不動產，此外，上訴人亦未提出何證據以實其說，上訴人
    所述尚難採認。
五、從而，上訴人本於侵權行為法律關係，請求被上訴人連帶給
    付25,000元，及自起訴狀繕本送達被上訴人2 人之翌日即96
    年11月6 日起至清償日止，按法定利率即年息5 ％計算之利
    息，為有理由，應予准許，逾此範圍則不予准許。原判決判
    命被上訴人連帶給付上開金額，並依職權為假執行之宣告，
    於法並無不合。上訴意旨仍執詞指摘原判決不當，求予廢棄
    改判，為無理由，應予駁回。
據上論結，本件上訴為無理由，依民事訴訟法第436 條之1 第3
項、第449 條第1 項、第78條，判決如主文。
中    華    民    國    97    年    8    月    29    日
                  民事第一庭    審判長法  官  郭琇玲
                                      法  官  林哲賢
                                      法  官  陳雪玉
不得上訴。
以上正本與原本無異。
中    華    民    國    97    年    9     月    5     日
                                       書記官  吳瓊英


司法院資訊處製作；財團法人民間司法改革基金會備份。
